# “债务重组”与“无法支付的应付账款”有什么区别？

提问人：Kathy1989 时间：2020-11-19 13:34:00
陈老师您好！“债务重组”与“无法支付的应付账款”有什么区别，什么情况下做营业外收支，什么情况按照债务重组进行处理做投资收益

回答人：chenyiwei
债务重组是在不改变交易对手方的前提下对债务条件所作出的修改，是双方依据协议或法院裁定作出的行为。
无法支付的应付款项更多地是基于债务人单方面的认定，且不涉及对原有债务条款的修改。一般是基于债权人已经死亡或注销且无人承继该项债权的事实而作出。